【裁判字號】    97,交聲,1644
【裁判日期】    970618
【裁判案由】    聲明異議
【裁判全文】
臺灣臺中地方法院交通事件裁定        97年度交聲字第1644號
原處分機關  交通部公路總局臺中區監理所
聲明異議人
即受處分人  甲○○
上列異議人因違反道路交通管理處罰條例案件，對於交通部公路
總局臺中區監理所於民國九十七年五月八日所為之處分（中監違
字第裁六○─Ｊ六Ｉ○○○九四一號裁決書），聲明異議，本院
裁定如下：
    主  文
異議駁回。
    理  由
一、原處分機關略以：緣車號八八六八－ＳＥ號自用小客車於民
    國（下同）九十六年五月四日十時五十五分許，在竹山鎮投
    一五一甲線○‧五Ｋ處因『行車限速五十公里，經測時速七
    十五公里，超速二十五公里（二十以上四十以下）』違規，
    經南投縣警察局竹山分局依違反道路交通管理處罰條例第四
    十條逕行舉發。異議人未於期限內到案，本所遂於九十七年
    五月八日以中監違字第裁六○─Ｊ六Ｉ○○○九四一號裁決
    書處罰鍰新臺幣（下同）兩千四百元整；逾期則依裁決書處
    罰主文規定裁處等語。
二、聲明異議意旨略以：異議人未收到照片、紅單及掛號招領單
    ，因戶籍所在地為臺中市○○里○鄰○○路一六二之一號，
    無人居住，無法收到掛號信件，當初是為了買房子將戶籍地
    遷在此四川路之門牌，而住家是在臺中市○○區○○路一段
    三十號，並非拒領，敬請查明，爰聲明異議云云。
三、按汽車駕駛人，行車速度，超過規定之最高時速，或低於規
    定之最低時速，除有第四十三條第一項第二款情形外，處新
    臺幣一千二百元以上二千四百元以下罰鍰；行車速度應依標
    誌或標線之規定，道路交通管理處罰條例第四十條及道理交
    通安全規則第九十三條第一項分別定有明文。次按汽車所有
    人名稱、地址如有變更，應向公路監理機關辦理登記；處理
    違反道路交通管理事件，有關文書送達之程序，依行政程序
    法之規定；對於當事人之送達，有應為送達之處所不明者，
    行政機關得依申請，准為公示送達，當事人變更其送達之處
    所而不向行政機關陳明，致有第一項之情形者，行政機關得
    依職權命為公示送達；公示送達應由行政機關保管送達之文
    書，而於行政機關公告欄黏貼公告，告知應受送達人得隨時
    領取；並得由行政機關將文書或其節本刊登政府公報或新聞
    紙；公示送達自前條公告之日起，其刊登政府公報或新聞紙
    者，自最後刊登之日起，經二十日發生效力；為公示送達者
    ，行政機關應製作記載該事由及年、月、日、時之證書附卷
    ，道理交通安全規則第二十三條第一項、違反道路交通管理
    事件統一裁罰基準及處理細則第五條、行政程序法第七十八
    條第一項第一款、第三項、第八十條、第八十一條、第八十
    二條亦定有明文。
四、經查：
  (一)本件異議人甲○○，其所有之車號八八六八－ＳＥ號自用小
    客車，於上開時、地因一般超速之違規，為員警逕行舉發，
    經掣開違規通知單等情，此有南投縣警察局投警交字第Ｊ六
    Ｉ○○○九四一號舉發違反道路交通管理事件通知單及違規
    採證照片各一紙在卷可稽，並為異議人所不爭執，故其有超
    速之違規情事，應堪認定。
  (二)上開舉發違反道路交通管理事件通知單業經原舉發機關依異
    議人登記之車主住址臺中市○○里○○路一六二之一號，以
    掛號方式寄送，惟經郵政機關以「查無此人」遭退件，復經
    原舉發機關依法辦理公示送達等情，此有上開通知單經退回
    之封面（蓋有查無此人退回之郵戳）、南投縣警察局違規罰
    單單退管理查詢表、南投縣政府警察局竹山分局九十六年十
    一月八日投竹警交字第○九六○○一五三八九號（公示送達
    公告）影本各一紙在卷可證。異議人雖以上開情詞置辯，惟
    異議人於異議狀中亦承認違規當時其戶籍所在地確為臺中市
    ○○里○鄰○○路一六二之一號，並未辦理變更登記，此有
    異議人之戶籍資料表二紙在卷可佐。異議人因故未居住戶籍
    地，本應依道路交通安全規則第二十三條第一項之規定，向
    公路監理機關辦理登記；異議人既未辦理此項登記，核係異
    議人自己之過失，不可歸責於原舉發機關或監理機關。原舉
    發機關無從得知異議人之實際居住處所為何，依法定地址寄
    送違規通知單，因查無此人遭退件，而依法改以公示送達方
    式，對異議人為送達，於法並無不合，應已生合法送達之效
    力。準此，異議人在經合法送達後，未依指定應到案日期前
    到案，原處分機關依道路交通管理處罰條例第四十條及違反
    道路交通管理事件統一裁罰基準表規定，裁處罰鍰二千四百
    元整，逾期不繳納，則依法移送強制執行，經核於法尚無不
    合之處。從而，本件異議人前開異議理由，並無所據，應予
    駁回。
五、據上論斷，應依道路交通管理處罰條例第八十七條第二項、
    道路交通案件處理辦法第十九條，裁定如主文。
中    華    民    國    97    年    6     月    18    日
                            交通法庭  法  官  林念祖
以上正本證明與原本無異。
如不服本裁定應於送達後五日內向本院提出抗告狀。
                                      書記官  王麗雯
中    華    民    國    97    年    6     月    18    日


司法院資訊處製作；財團法人民間司法改革基金會備份。
